臺灣臺中地方法院刑事判決　　　　　　　96年度易字第4890號
公　訴　人　臺灣臺中地方法院檢察署檢察官
被　　　告　乙○○
　　　　　　　　　　3之2號
上列被告因傷害案件，經檢察官提起公訴（96年度偵字第21085號
），本院判決如下：
    主    文
乙○○傷害人之身體，處罰金新臺幣壹萬元，如易服勞役，以新
臺幣壹仟元折算壹日。
    犯罪事實
一、乙○○為址設臺中市南區○○○○路50號「衛斯理托兒所」
    園長，甲○○為該托兒所教師，2人於民國（下同）96年8月
    1日上午8、9時許，在上開托兒所辦公室，因續聘之相關問
    題發生爭執，甲○○執意要拍攝聘書內容，乙○○因認甲○
    ○無權拍攝，且為取回學校之聘書，竟基於傷害之犯意，自
    甲○○右後方，徒手拉扯甲○○之右手臂上側，致甲○○受
    有右側肩、上臂及前臂挫瘀傷之傷害。
二、案經甲○○訴由臺灣臺中地方法院檢察署檢察官偵查起訴。
    理    由
一、本案證據能力之說明
    按「被告以外之人於審判外之陳述，雖不符前4條（指刑事
    訴訟法第159條之1至第159條之4）之規定，而經當事人於審
    判程序同意作為證據，法院審酌該言詞陳述或書面陳述作成
    之情況，認為適當者，亦得為證據」，又「當事人、代理人
    或辯護人於法院調查證據時，知有第159條第1項不得為證據
    之情形，而未於言詞辯論終結前聲明異議，視為有前項之同
    意」，刑事訴訟法第159條之5第1項、第2項亦有明文。本件
    被告就檢察官提出之證據之證據能力，均未於言詞辯論終結
    前聲明異議，自視為同意，合先敘明。
二、訊據被告乙○○矢口否認有傷害犯行，辯稱：是告訴人強行
    要拿走聘書，我就用我的左手拉告訴人的右手，我是想要用
    右手把聘書拿回來，我從頭到尾的用意，只是想要把聘書拿
    回來而已，並沒有要傷害告訴人的用意。我的立場是要維護
    學校的權益云云，又辯稱：我只是握住告訴人的手肘而已，
    怎麼會傷到上臂那邊云云，惟查：
（一）被告上揭傷害犯行，業據被告於本院自承有用手拉告訴人
      的右手等語（本院卷第7頁），復據證人即告訴人甲○○
      於偵訊指訴及本院證述歷歷，且經勘驗錄影光碟片可知當
      天被告確有伸手拉扯告訴人右手臂上側之事，再告訴人甲
      ○○受有右側肩、上臂及前臂挫瘀傷之傷害，亦有中山醫
      學大學附設醫院出具之診斷證明書1紙附卷可稽，足認被
      告確有於上揭時地，起意而拉扯甲○○右手臂，致甲○○
      受上開傷勢亦明。
（二）被告雖辯稱：拉告訴人右手後，告訴人沒有受傷云云，惟
      依診斷證明書所載，告訴人右手臂確受有傷害，再參以被
      告確有出手拉扯告訴人右手臂，已如前述，是告訴人上開
      傷勢，確係被告所致無訛，被告猶否認犯行，並非可採；
      被告雖再辯稱：我只是想把聘書拿回來，沒有傷害告訴人
      的用意云云，惟查，該聘書僅係普通紙張1張，並非具特
      殊價值之物品，被告既將空白聘書交甲○○簽名，甲○○
      已取得該物之占有，縱被告認甲○○應返還該物，實無以
      傷害告訴人之方式取回之必要；再由告訴人所受之傷勢觀
      之，倘被告非具傷害犯意，衡情應不致造成上開傷勢，是
      被告此部分所辯，亦非可採；被告再辯稱：我只是握住告
      訴人的手肘而已，怎麼會傷到上臂那邊云云，惟經本院當
      庭以慢速播放方式，勘驗錄影光碟，播放定格畫面結果，
      確有見穿著黑色衣服女子（即被告）用右手抓住前方一人
      （即告訴人）的右上臂，亦有光碟片在卷可佐，是被告所
      辯，均非可採。
    本件事證明確，被告上揭犯行堪予認定。
三、核被告乙○○所為，係犯刑法第277條第1項之普通傷害罪。
    爰審酌被告與告訴人原係同事，同受僱於托兒所，惟因續聘
    之相關問題發生爭執，告訴人執意拍攝聘書，被告執意不讓
    拍攝，復認該聘書係學校所有，情急之下，起意拉扯傷害告
    訴人，考其犯行之方法、手段，再審酌告訴人所受之傷勢不
    重，暨被告之犯後態度等一切情狀，量處如主文所示之刑，
    並諭知易服勞役之折算標準。
據上論斷，依刑事訴訟法第299條第1項前段，刑法第277條第1項
、第42條第3項，刑法施行法第1條之1，判決如主文。
中　　華　　民　　國　　96　　年　　10　　月　　15　　日
                      刑事第十庭    法  官  黃家慧
如不服本判決，應於收送達後10日內向本院提出上訴書狀（應敘
述具體理由並附繕本）。
上訴書狀如未敘述理由，應於上訴期間屆滿後20日內補提理由書
於本院。
                                    書記官  陳靖騰
中　　華　　民　　國　　96　　年　　10　　月　　15　　日
附錄論罪科刑法條
    中華民國刑法第277條（普通傷害罪）傷害人之身體或健康
    者，處3年以下有期徒刑、拘役或1千元以下罰金。犯前項之
    罪因而致人於死者，處無期徒刑或7年以上有期徒刑；致重
    傷者，處3年以上10年以下有期徒刑。上正本證明與原本無
    異。
